【裁判字號】    97,交訴,5
【裁判日期】    970520
【裁判案由】    公共危險等
【裁判全文】
臺灣花蓮地方法院刑事判決               97年度交訴字第5號
公  訴  人  臺灣花蓮地方法院檢察署檢察官
被      告  甲○○
上列被告因公共危險等案件，經檢察官提起公訴（96年度偵字第
3948號），被告就肇事逃逸部分，於準備程序中就被訴事實為有
罪之陳述，本院合議庭裁定改由受命法官獨任進行簡式審判程序
審理，另就過失傷害部分，則依刑事訴訟法第284條之1除外之規
定，獨任進行通常訴訟程序，並判決如下：
    主  文
甲○○犯肇事致人傷害逃逸罪，累犯，處有期徒刑柒月。
被訴過失傷害部分公訴不受理。
    事  實
一、甲○○前於民國92年間因強盜案件，經臺灣臺中地方法院以
    91年度訴字第3014號判決判處有期徒刑5年6月，提起上訴後
    ，經臺灣高等法院臺中分院以92年度上訴字第561 號判決駁
    回上訴確定，並於92年6月6日入監服刑，縮刑期滿日期為97
    年3月1日，於97年2 月16日因縮短刑期假釋出監，嗣假釋未
    經撤銷視為已執行完畢論。詎不知悔改，於96年7 月24日24
    時許，駕駛車牌號碼0008-HA 號自小客車自花蓮縣萬榮鄉紅
    葉村由西往東方向行駛，於行經花蓮縣萬榮鄉紅葉村126之6
    號前，本應注意車前狀況，並隨時採取必要之安全措施，而
    依當時情形，又無不能注意之情事，竟疏未注意及此，致所
    駕駛之前開自小客車撞及欲由南往北橫越馬路之張阿民，致
    張阿民受有頭皮3 公分撕裂傷、兩腳及右膝多處擦傷、兩側
    髖部及下背部挫傷等傷害（過失傷害部分業據告訴人張阿民
    當庭撤回告訴，另諭公訴不受理，後詳）。詎甲○○駕車肇
    事致張阿民受傷後，並未下車察看及採取必要之救護措施，
    亦未留下車禍處理相關事宜之聯絡方式，即逕行駕車逃逸，
    嗣經民眾報警後，經警調閱附近道路及住家之監視錄影帶，
    於翌日循線在甲○○位於花蓮縣萬榮鄉紅葉村46之3 號之住
    處查獲。
二、案經花蓮縣警察局鳳林分局報請臺灣花蓮地方法院檢察署檢
    察官偵查起訴。
    理  由
壹、有罪部分：
一、按刑事訴訟法第273條之1第1 項規定除被告所犯為死刑、無
    期徒刑、最輕本刑為3 年以上有期徒刑之罪、或高等法院管
    轄第一審案件者外，於審判期日前之程序進行中，被告先就
    被訴事實為有罪之陳述時，審判長得告知被告簡式審判程序
    之旨，並聽取當事人、代理人、辯護人及輔佐人之意見後，
    裁定進行簡式審判程序。經查，本件被告甲○○被訴肇事逃
    逸一案，為前開不得進行簡式審判程序以外之案件，且被告
    於本院行準備程序時就被訴事實為有罪之陳述，本院告知被
    告簡式審判程序之旨，並聽取被告之意見後，爰依前開規定
    ，裁定改依簡式審判程序並由受命法官獨任進行審判程序審
    判之，合先敘明。
二、上揭肇事逃逸之犯罪事實，業據被告甲○○於警詢及本院準
    備程序、審理時自白不諱，並經證人即告訴人張阿民於警詢
    、偵查中指證被害情節歷歷，復有道路交通事故現場圖及草
    圖、道路交通事故調查報告表(一)(二)各乙份、花蓮縣警察局鳳
    林分局疑似道路交通安全事故肇事逃逸追查表乙紙、現場暨
    被告使用之肇事車輛照片共6 幀、財團法人佛教慈濟綜合醫
    院玉里分院病情說明書乙紙等附卷可稽，足證被告之自白與
    事實相符。是本件事證業已臻明確，被告上開犯行堪以認定
    ，應予依法論科。
三、核被告所為，係犯刑法第185條之4之肇事致人傷害逃逸罪。
    又被告前於92年間因強盜案件，經法院判處有期徒刑5年6月
    確定，並於97年2 月16日因縮短刑期假釋出監，嗣假釋未經
    撤銷視為已執行完畢論等情，有卷附臺灣高等法院被告前案
    紀錄表可稽，其受徒刑執行完畢後，5 年以內故意再犯本件
    有期徒刑以上之罪，為累犯，應依刑法第47條第1 項之規定
    加重其刑。爰審酌被告素行不佳，駕車肇事致人受傷卻未及
    時下車查看並施以救護，反逕自逃逸駕車離去，欲規避所應
    負之責任，惡性不輕，惟其犯後自白犯行，坦承過錯，並與
    告訴人達成和解，犯後態度尚稱良好等一切情狀，量處如主
    文所示之刑，以示懲儆。
貳、公訴不受理部分：
一、按告訴乃論之罪，告訴人於第一審辯論終結前得撤回其告訴
    ，又告訴經撤回者，法院應諭知不受理之判決，又不受理之
    判決，得不經言詞辯論為之，刑事訴訟法第238條第1項、第
    303條第3款、第307條分別定有明文。
二、本件公訴意旨另以被告涉犯如上事實欄所載之刑法第284 條
    第1項前段過失傷害罪嫌，惟此部分依刑法第287條前段之規
    定，須告訴乃論。而告訴人業與被告達成和解，告訴人並當
    庭具狀撤回告訴，有刑事撤回告訴狀乙紙在卷可稽，依照首
    開說明，本件過失傷害部分爰不經言詞辯論，逕為諭知不受
    理之判決。
據上論斷，依刑事訴訟法第273條之1第1項、第299條第1 項前段
、第303條第3款、第307條，刑法第185條之4、第47條第1項，刑
法施行法第1條之1，判決如主文。
本案肇事逃逸部分經檢察官王怡仁到庭執行職務。
中    華    民    國    97    年    5     月    20    日
                  刑事第三庭    法  官  許乃文
上列正本證明與原本無異。
如對本判決不服，應於送達後10日內，向本院提出上訴狀（上訴
狀應記載具體上訴理由並應抄附繕本）告訴人或被害人如對於本
判決不服者，應具備理由請求檢察官上訴，其上訴期間之計算係
以檢察官收受判決正本之日期為準。
中    華    民    國    97    年    5     月    20    日
                                書記官
附錄本判決論罪之法律條文：
中華民國刑法第185條之4：
駕駛動力交通工具肇事，致人死傷而逃逸者，處6月以上5年以下
有期徒刑。


司法院資訊處製作；財團法人民間司法改革基金會備份。
